臺灣雲林地方法院民事判決　　　　　　　 93年度訴字第374號
原　　　告　甲○○
被　　　告　乙○○
上列當事人間請求給付借款事件，本院於民國94年1月20日言詞
辯論終結，判決如下：
    主  文
被告應給付原告新台幣伍佰肆拾萬元及自民國93年8月5 日起至
清償日止，按週年利率百分之五計算之利息。
訴訟費用由被告負擔。
本判決於原告以新台幣壹佰捌拾萬元供擔保後，得假執行。但被
告如於執行標的物拍定、變賣前，以新台幣伍佰肆拾萬元為原告
預供擔保，得免為假執行。
    事  實
甲、原告方面：
  一、聲明：除假執行擔保金額外，如主文所示。
  二、陳述：
（一）被告自民國（下同）79年1 月4 日起共分十五次向原告借
      貸款項，每次借款金額或為新台幣（下同）三十萬元，或
      為八十萬元不等。至79年4 月20日止，累計借款金額為五
      百四十萬元。借貸之時，原告鑒於被告為管區警員，且雙
      方熟識，故未約定利息及返還期限。嗣後原告因需款孔急
      ，乃於90年7 月間邀同摯友多人與被告在斗南鎮大平洋
      spa 商談返款事宜，因被告無返還誠意，致拖延迄今。
（二）原告於93年5 月26日以斗六鎮北郵局第一一○號存證信函
      催告被告應於文到後一個月內，主動至原告住所清償前述
      借款，該存證信函並於同日由被告之父張添偉收受。詎料
      被告於催告期限屆至後，仍置若罔聞。
  三、證據：提出借款金額明細表、借用證書、存證信函暨掛號
      　　　信件回執為證，並請求訊問證人李日勝、李慶隆。
乙、被告方面：
  一、聲明：
  （一）原告之訴及假執行之聲請均駁回。
  （二）如受不利判決，願供擔保請准宣告免為假執行。
  二、陳述：
  （一）本件係原告先騙取其在廢紙上簽下「乙○○」三字後，
        再偽造被告向其借款五百四十萬元之不實記載。
  （二）原告曾陸續交付其金錢作為股票投資之用，後因爆發中
        東戰爭，股票遭銀行斷頭，金錢全部虧損殆盡。
  三、證據：提出委託買賣證券受託契約書為證。
丙、本院依職權向台灣證券集中保管股份有限公司及倍利國際綜
    合證券股份有限公司函查原告之往來證券商暨開戶、交易等
    資料。
    理    由
一、本件原告起訴主張被告自79年1月4日起至同年4月20 日止，
    共向其借款五百四十萬元，其並於93年5月26 日以存證信函
    催告被告返還等情，業據其提出被告親自簽名之借用證一紙
    、斗六鎮北郵局存證信函第一一○號暨掛號信件回執為證，
    並經證人李慶隆到庭證述「（問：是否見過被告？）見過一
    次面，好幾年前在斗南鎮一家三溫暖的店」、「（問：見面
    緣由？）我當時是縣議員，原告拜託我去的，他說與人有金
    錢糾紛，當天要協調，我去的時候被告就在那裡，見面當時
    原告要被告還錢，被告說他現在沒有錢要求暫緩再處理」、
    「（問：被告有無承認積欠債務？）有」等語（見93年10月
    5 日筆錄）。被告亦自承「（問：是否有跟原告拿到系爭五
    百四十萬元？）確實有跟原告拿錢沒錯，但是確切金額不確
    定，因為是陸陸續續拿的」（見93年9 月14日筆錄）、「（
    問：何時向原告拿到五百四十萬元？）金額忘記了，大約是
    在79年沒有錯」（見93年10月5 日筆錄）等語。自堪信為真
    實。
二、被告雖以借用證上之簽名係遭原告詐欺所為，又所拿取之款
    項係兩造共同投資股票之用等語置辯，並提出委託買賣證券
　　受託契約書為證。惟查：被告於79年間任職原告住所之管區
    警察，而當時台灣剛解除長期戒嚴令不久，警察人員於人民
    心中仍具有相當之權威，本件原告為一普通百姓，應無詐騙
    被告於借用證上簽名之理。又該受託契約書對於每月買賣對
    帳單應寄交何處一欄，竟記載「不寄出」，有倍利國際綜合
    證券股份有限公司93年12月23日（93）倍證字第3516號函檢
    附之開戶資料附卷為憑。如兩造確係共同投資股票市場，則
    為明瞭損益情形，原告應無選擇不寄交買賣對帳單之理。原
    告陳稱本件是被告藉由執行警察勤務之便取得其
    後，未經授權而開立交易帳戶，且為避免東窗事發，故才選
    擇不寄交買賣對帳單等語，尚非無據，是被告所辯均不足採
    信。
三、按借用人應於約定期限內，返還與借用物種類、品質、數量
    相同之物。未定返還期限者，借用人得隨時返還，貸與人亦
    得定一個月以上之相當期限，催告返還，民法第四百七十八
    條定有明文。從而，原告本於消費借貸法律關係請求被告給
    付五百四十萬元及其法定遲延利息，洵屬有據，應予准許。
四、兩造均陳明願供擔保請求宣告假執行及免為假執行，核無不
    合，爰酌訂相當擔保金額後准許之。
五、據上論結，本件原告之訴為有理由，依民事訴訟法第七十八
    條、第三百九十條第二項、第三百九十二條第二項，判決如
    主文。
中　　華　　民　　國　　94　　年　　2 　　月　　3 　　日
                  民事第一庭    法  官  鍾貴堯
以上正本係照原本作成
如對本判決上訴，須於判決送達後20日內向本院提出上訴狀
中　　華　　民　　國　　94　　年　　2 　　月　　3 　　日
                                書記官  張雅如
